臺北高等行政法院裁定
111年度交抗再字第6號
聲  請  人  詹大為                                      
相  對  人  臺北市交通事件裁決所
代  表  人  蘇福智（所長）
上列當事人間交通裁決事件，聲請人對於中華民國111年2月15日
本院110年度交抗再字第18號裁定聲請再審，本院裁定如下：
    主  文
再審之聲請駁回。
再審訴訟費用新臺幣300元由聲請人負擔。
    理  由
一、對於確定裁定聲請再審，應依行政訴訟法第283條準用同法
    第277條第1項第4款規定表明再審理由，此為必須具備的程
    式。所謂表明再審理由，必須指明確定裁定有如何合於同法
    第273條所定再審事由的具體情事，始為相當。如僅泛言有
    再審事由，卻未論述具體情事者，難謂已合法表明再審理由
    ，所為再審之聲請，即屬不合法。上開規定，依同法第237
    條之9第3項規定，於交通裁決事件訴訟程序準用之。
二、聲請人所有車牌號碼000-000號普通重型機車（下稱系爭機
    車）於民國104年4月29日18時8分許，行經臺北市內湖區民
    權東路6段423巷口（東向西），因該路段限速50公里，系爭
    機車經雷達測速時速63公里，經相對人以104年11月30日北
    市裁申字第22-AG0945368號違反道路交通管理事件裁決書，
    裁處聲請人罰鍰新臺幣1,200元，並記違規點數1點（下稱原
    處分）。聲請人不服，提起行政訴訟，經臺灣臺北地方法院
    （下稱臺北地院）104年度交字第419號行政訴訟判決駁回其
    訴確定（下稱前程序確定判決）。聲請人對前程序確定判決
    提起再審之訴，經臺北地院105年度交再字第5號行政訴訟裁
    定駁回，本院106年度交抗字第19號裁定抗告駁回確定（下
    稱前確定裁定）。聲請人就前確定裁定聲請再審，本院以10
    6年度交抗再字第6號裁定駁回。其後聲請人陸續聲請再審，
    分別為本院107年度交抗再字第1號、第6號、第10號、第15
    號、108年度交抗再字第2號、第7號、第14號、109年度交抗
    再字第8號、第12號、第16號、110年度交抗再字第9號、第1
    3號（上開12件裁定與106年度交抗再字第6號裁定合稱系爭1
    3件確定裁定）及第18號裁定（下稱原確定裁定）駁回在案
    。現聲請人主張原確定裁定有行政訴訟法第273條第1項第9
    款及第10款事由，向本院聲請再審。
三、聲請意旨：
　㈠原確定裁定、前確定裁定及前程序確定判決理由與度量衡法
    第2條第1項第2款至第7款及第11款規定不合。依刑事訴訟法
    第100條之1第2項規定，臺北市政府警察局內湖分局104年7
    月24日北市警內分交字第10436592600號函及所附雷達發射
    波圖北市警交大執字第10235192100號函不得作為證據。
　㈡相對人111年3月29日答辯狀第10頁第4行至第8行所述，依度
    量衡法第2條第1項第11款及第27條第1項規定，相對人應提
    出雷達發射波比對圖的法定度量衡器經型式認證的認可證書
    。
　㈢聲明：⒈原處分撤銷。⒉前程序確定判決、臺北地院105年度交
    再字第5號行政訴訟裁定、前確定裁定、系爭13件確定裁定
    及原確定裁定均廢棄。
四、聲請人聲請再審的理由，無非是重複爭執原處分違法及不服
    前程序確定判決的理由，對原確定裁定以其聲請不合法而駁
    回其聲請的認定，究竟有何合於行政訴訟法第273條第1項第
    9款及第10款規定再審事由的情事，並未具體敘明，難認已
    合法表明再審理由。依上開規定及說明，聲請人對原確定裁
    定聲請再審自非合法，應予駁回。
五、依行政訴訟法第237條之9第3項、第283條、第278條第1項、
    第237條之8第1項、第104條、民事訴訟法第95條、第78條，
    裁定如主文。
中　　華　　民　　國　　111 　年　　4 　　月　　25　　日
　　　　　　　　　　  臺北高等行政法院第四庭
　                      　      審判長法  官　高愈杰
　　                          　      法  官　李君豪
　　　                                法  官　楊坤樵
上為正本係照原本作成。
不得抗告。
中　　華　　民　　國　　111 　年　　4 　　月　　25　　日
                                      書記官　高郁婷